# 现金流量表--外币报表

提问人：zhs7403 时间：2014-12-03 15:59:27
请教:外币报表中的资产负债是年末数字,损益表是年平均数字,那么现金流量表--外币报表?我理解似乎类似损益表的处理

回答人：chenyiwei
现金流量表（正表）和利润表一样是时期数报表，因此其折算汇率的确定原则也与利润表的折算汇率确定原则一致。

提问人：jueying319 时间：2014-12-03 20:21:36
顺便请教下陈老师，现金流量表中，涉及企业境外经营（子公司）的情况下，”汇率变动对现金及现金等价物的影响”一栏的数字应如何确定？

回答人：chenyiwei
境外经营的现金流量表在折算到本币后，折算差额也会在“汇率变动对现金的影响”中体现的，这个项目事实上成为整张表的平衡数。

提问人：jueying319 时间：2014-12-04 10:17:32
所谓的平衡，是指“三项活动现流净额+汇率变动影响金额”=“期末货币资金余额-期初货币资金余额”么，实务中是否可以这样直接倒挤汇率变动的影响金额呢？

回答人：chenyiwei
现金流量表本身也会产生外币报表折算差额，这部分折算差额是很难采用正向的计算方法求得的，所以在外币折算到本币的现金流量表中，个人认为该金额只能采用倒减的方法算出。如其他网友有更好的经验，也请介绍。

提问人：呼叫帮助 时间：2017-02-02 18:38:58
问题 5-2-5（投资款汇出与子公司成立跨期时现金流量表的列示问题） 问题： 投资款汇出与子公司成立跨期时，该投资款在现金流量表中如何列示？ 背景： A公司于 2011 年计划投资设立全资子公司B公司，于 2011 年 12 月份将注册资本金 5000 万元汇入以拟成立的子公司名义开立的验资临时账户， B公司于 2012 年 1 月完成工商登记并取得营业执照。 B公司 2011 年并未设账，于 2012 年将收到的注册资本金入账，在B公司个别现金流量表中作为“吸收投资收到的现金”列报。 解答： 严格来说，截至 2011 年末，尽管新设的全资子公司尚未完成工商登记，但是该笔出资款 5000 万元仍然在A公司的可控制范围之内，因此该笔款项仍应在 2011 年末的合并资产负债表上列报为货币资金。 请教陈版，B公司 2011 年并未设账，假定A公司在成立B公司之前没有子公司，那 A公司于 2011 年是否需编制合并报表？不然这句话“因此该笔款项仍应在 2011 年末的合并资产负债表上列报为货币资金”又如何理解？

回答人：chenyiwei
如果A原先无子公司，则因为子公司尚未设立，可不编制合并报表。个别报表层面将投资款列报为其他非流动资产。

提问人：xxcg11 时间：2017-02-03 14:09:31
老师如您回复， 截至 2011 年末，尽管新设的全资子公司尚未完成工商登记，但是该笔出资款 5000 万元仍然在A公司的可控制范围之内，因此该笔款项仍应在 2011 年末的合并资产负债表上列报为货币资金。我理解书本上写的是否是错误的？

回答人：chenyiwei
没有问题。如果编制合并报表，则在合并报表层面列报为货币资金，这笔钱仍在母公司的控制范围内。个别报表层面列报为其他非流动资产——预付投资款。

提问人：xxcg18 时间：2017-02-16 16:33:39
一、境外经营财务报表的折算 （一）境外经营财务报表的折算 在对企业境外经营财务报表进行折算前，应当调整境外经营的会计期间和会计政策，使之与企 业会计期间和会计政策相一致，根据调整后会计政策及会计期间编制相应货币（记账本位币以外的 货币）
的财务报表，再按照以下方法对境外经营财务报表进行折算： 1 ．资产负债表中的资产和负债项目，采用资产负债表日的即期汇率折算，所有者权益项目除 “未分配利润”项目外，其他项目采用发生时的即期汇率折算。 2 ．利润表中的收入和费用项目，采用交易发生日的即期汇率或即期汇率的近似汇率折算。 这里有两个问题请教您： 1 、对于第一个问题，我认为所有者权益项目中的 “未分配利润”项目和“盈余公积”它俩汇率折算方法实际上是一样的，是吗？ 2 、对于第二个问题，利润表中的收入和费用等项目在折算时采用当期平均汇率，为什么准则讲解中说利润表中的收入和费用项目，采用交易发生日的即期汇率或即期汇率的近似汇率折算？当期平均汇率与即期汇率毕竟是不一样的，这怎么理解？

回答人：chenyiwei
1 、原理相同，即逐笔折算，逐笔累积（各年度净利润按各该年度平均汇率折算，其他按交易发生日历史汇率折算）。 2 、一般可以认为全年平均汇率就近似等于每笔交易分别按发生日汇率折算后的结果。

提问人：xxcg18 时间：2017-02-17 22:02:06
老师我是这样处理现金流量表的，您看是否有问题： 1 、现金流量主表，先按外币金额予以计算余额，然后以外币余额乘以当期平均汇率折算本位币，计算的结果填写到相应的栏目中。 2 、现金流量附表，以外币金额乘以当期平均汇率折算本位币，计算的结果填写到相应的栏目中。 2 、三项活动现流净额+汇率变动影响金额”=“期末货币资金余额-期初货币资金余额”么，实务中汇率变动影响金额我是按其等式予以倒挤得出。

回答人：chenyiwei
大体上可以这样理解。

提问人：呼叫帮助 时间：2017-02-20 22:26:37
看到楼友的问题，我心中产生个疑问，望陈版指点！ 问题 5-2-14（外币现金流量表的折算） 问题： 外币现金流量表折算为本位币报表时，主表和补充资料分别使用何种折算汇率？ 解答： 《企业会计准则第 31 号——现金流量表》第七条规定：“ 外币现金流量以及境外子公司的 现 金 流 量 ，应 当 采 用 现 金 流 量 发 生 日 的 即 期 汇 率 或 按 照 系 统 合 理 的 方 法 确 定 的 、与 现 金 流量 发 生日 即 期 汇 率 近 似 的 汇 率 折 算 。汇 率 变 动 对 现 金 的 影 响 额 应 当 作 为 调 节 项 目 ，在 现 金 流量表中单独列报。 ”根据上述规定，实务中外币现金流量表的折算汇率可按下列办法确定： 1 、主表的折算汇率确定 由于现金流量表的主表中的各流入流出项目都是发生额概念，因此各现金流入、流出项目应按《企业会计准则第 31 号——现金流量表》第七条的要求，采用现金流量发生日的即期汇率或按照系统合理的方法确定的、与现金流量发生日即期汇率近似的汇率（实务中通常采用全年平均汇率）折算。 “现金及现金等价物期初余额”和“现金及现金等价物项目的期末余额”两个项目分别按照期初、期末时点的即期汇率折算，以折算后这两个项目的差额作为折算后现金流量表“现金及现金等价物净增加额”项目的列报金额。该金额与各流入、流出项目的折算后净额之间的差额，通过“汇率变动对现金的影响”项目的调节来平衡。 2 、补充资料（间接法）折算汇率的确定 由于补充资料与资产负债表、利润表项目之间通常有较为密切的勾稽关系，所以一般做法是： （ 1 ）对于与利润表及其附注有直接对应关系的间接法项目，如“净利润”、“资产减值损失”、“投资收益”等，一般直接按照折算后利润表上的相应金额填列。 （ 2 ）“递延所得税资产的减少”和“递延所得税负债的增加”项目与“所得税费用”附注中的“递延所得税费用”项目有勾稽关系，应确保在折算后报表中该勾稽关系仍然成立。
（ 3 ）其余与利润表关系密切的项目，如“固定资产报废损失”、“处置非流动资产损失”、“财务费用”、“固定资产折旧”、“无形资产摊销”等，也应按照与利润表项目相一致的原则确定折算汇率。 （ 4 ）属于通过资产、负债的年初和年末余额相减确定的项目，与资产负债表项目之间的勾稽关系更为明显，建议按照折算后的资产负债表上的年初、年末数为基础重新计算确定这些项目的金额。 想请教的是： 对于 2 ，“递延所得税资产的减少”和“递延所得税负债的增加” 中的 “递延所得税资产”和“递延所得税负债”是按期初、期末时点的即期汇率折算，而附注中的“递延所得税费用”项目是按平均汇率折算，在实际填列时如何确保“递延所得税资产的减少”和“递延所得税负债的增加”与“所得税费用”附注中的“递延所得税费用”项目在折算后报表中该勾稽关系成立？ 对于 4 ，属于通过资产、负债的年初和年末余额相减确定的项目，与资产负债表项目之间的勾稽关系更为明显，建议按照折算后的资产负债表上的年初、年末数为基础重新计算确定这些项目的金额。您主要是指以下项目吧？ 存货的减少（增加以“－”号填列） 经营性应收项目的减少（增加以“－”号填列） 经营性应付项目的增加（减少以“－”号填列）

回答人：chenyiwei
1 、直接按折算后递延所得税费用的口径填列。 2 、是。

提问人：guizilaile00 时间：2017-03-22 19:28:37
陈老师您好，请问一下， 如果外币报表编人民币的现金流量表， 首先是直接以外币报表先编现金流量表，然后正表依据利润表一样的汇率折算，附表是按照资产负债表的汇率还是利润表的汇率呢？

回答人：chenyiwei
附表（间接法补充资料）也应按原币数乘以全年平均汇率（同主表折算汇率）折算到人民币金额。

提问人：呼叫帮助 时间：2017-09-09 13:29:33
1 、汇率变动对现金流量的影响是否 包括 以下两种情况： （ 1 ）外币银行存款账户期末余额按照期末汇率进行调整的金额。假设全年仅有一笔分录为“借：银行存款 贷：财务费用”，因为不属于经营活动现金流量，需在附表中通过“财务费用”进行调整。（ 2 ）外币银行存款兑换业务形成的汇兑损益。填列方法同情况（ 1 ）。 2 、汇率变动对现金流量的影响 不包括 以下情况： （ 1 ）外币经营性货币性资产、经营性货币性负债项目，按照期末汇率调整形成的汇兑损益（应收账款、应付账款等）。假设全年仅有一笔分录为“借：财务费用 贷：应收账款”，因为该事项不影响经营活动现金流量，需在附表中通过“财务费用”或“经营性应收项目减少”或“经营性应付项目增加”来反映，只需在一处反映就可。（ 2 ）外币经营性货币性资产、经营性货币性负债项目，结算形成的汇兑损益（应收账款、应付账款等）。假设全年仅有一笔分录为“借：财务费用 10 借：银行存款 10 贷：应收账款20”，该事项销售收现 10 ，需在附表中通过“经营性应收项目减少”20反映。 （ 3 ）筹资、投资性质的货币性资产、货币性负债项目期末汇率调整、结算形成的汇兑损益（如短期借款等）。假设全年仅有一笔分录为“借：财务费用 10 贷：短期借款10”。因为不属于经营活动现金流量，需在附表中通过“财务费用”进行调整。 （ 4 ）筹资、投资性质的货币性资产、货币性负债项目，结算形成的汇兑损益（如短期借款等）。假设全年仅有一笔分录为“借：财务费用 10 借：短期借款 10 贷：银行存款20”，因为不属于经营活动现金流量，需在附表中通过“财务费用”进行调整。 综上：考虑实务中拆分较麻烦，能不能简单理解为 （ 1 ）分录仅为“借：银行存款 贷：财务费用”的，属于“汇率变动对现金流量的影响金额”； （ 2 ）分录仅为“借：财务费用 贷：短期借款等科目”的，不属于“汇率变动对现金流量的影响金额”； （ 3 ）分录中除“借：财务费用 贷：银行存款”，还包括“短期借款等科目”的，不属于“汇率变动对现金流量的影响金额”。 陈版，以上理解是否正确，不正确的地方还请您指正！

回答人：chenyiwei
如果不涉及外币报表折算，则该项目就是对应于现金及现金等价物的汇兑损益。如果涉及外币报表折算，则需考虑的因素（尤其是间接法部分）可能会更复杂。

提问人：542150027 时间：2018-01-02 13:45:30
陈老师，如果附表（间接法补充资料）也应按原币数乘以全年平均汇率（同主表折算汇率）折算到人民币金额。那涉及到资产负债表类的科目，如存货的减少，岂不是与现有的资产负债表余额相减对不上了么

回答人：chenyiwei
是的，但这是正常情况，可以合理解释。